【裁判字號】    95,裁,483
【裁判日期】    950309
【裁判案由】    所得稅法
【裁判全文】
最  高  行  政  法  院  裁  定
                                     95年度裁字第00483號
抗  告  人  甲○○
相  對  人  財政部臺灣省北區國稅局
代  表  人  許虞哲 (局長)
上列抗告人因與相對人財政部臺灣省北區國稅局間所得稅法事件
，抗告人對於中華民國94年6月2日臺北高等行政法院94年度簡字
第60號裁定，提起抗告，本院裁定如下︰
    主  文
原裁定廢棄。
    理  由
一、抗告意旨略謂：抗告人民國89年度綜合所得稅核定稅額繳款
    書之繳納期限自92年4月16日起至92年4月25日截止，依規定
    抗告人已於92年5月26日（星期一）復查期限前之92年5月23
    日自高雄師大郵局寄出復查書申請復查，並未逾法定30日之
    復查期限，原裁定竟認已逾復查期限而裁定駁回抗告人之訴
    ，顯有違誤。
二、按稅捐稽徵法第35條第1項第1款規定：「納稅義務人對於核
    定稅捐之處分如有不服，應依規定格式，敘明理由，連同證
    明文件，依左列規定，申請復查：一、依核定稅額通知書所
    載有應納稅額或應補徵稅額者，應於繳款書送達後，於繳款
    期間屆滿翌日起算30日內，申請復查。．．．。」，再按「
    納稅義務人對稅捐稽徵機關核定之案件，如有不服而申請復
    查者，應依稅捐稽徵法第35條之規定辦理，惟納稅義務人如
    以郵寄申請書申請復查，其申請復查日期是否已逾該條規定
    期間之認定，究以郵寄申請書之郵戳日期，抑以受理復查機
    關實際收文日期為準，並無明文規定。茲為維護人民權益，
    特規定凡納稅義務人郵寄申請書申請復查者，得以發寄局郵
    戳日期為準」為財政部68年9月12日台財稅第36386號函釋可
    參。查本件繳款期間屆滿日係92年4月25日，依上開法條規
    定抗告人應於92年4月26日起30日內即92年5月25日之前申請
    ，因92年5月25日係星期日，故順延至翌日星期一之92年5月
    26日之前申請復查均合於在期限內提出復查規定。經查本件
    抗告人與蔡雪惠、陳陞等3人業於92年5月23日自高師大郵
    局寄出申請復查書，此有財政部臺灣省北區國稅局93年8月
    13日北區國稅法二字第0931040351號函及附件蓋有高雄師大
    郵局郵戳之信封影本各乙件附訴願卷可稽，揆諸前開說明，
    抗告人提出復查，並未逾期，原裁定以抗告人遲至92年5月
    27日始向相對人所屬之花蓮縣分局提起復查，其復查逾期，
    抗告人復行起訴，為不合法，而駁回抗告人在原審之訴，自
    有違誤，抗告人執此指摘，求為廢棄，為有理由。
三、依行政訴訟法第272條、民事訴訟法第492條，裁定如主文。
中    華    民    國    95    年    3     月    9     日
                  第五庭審判長法  官  蔡  進  田
                              法  官  黃  合  文
                              法  官  吳  明  鴻
                              法  官  林  茂  權
                              法  官  鄭  小  康
以  上  正  本  證  明  與  原  本  無  異
中    華    民    國    95    年    3     月    10    日
                              書記官  郭  育  玎


司法院資訊處製作；財團法人民間司法改革基金會備份。
